【裁判字號】    97,審易,1338
【裁判日期】    970926
【裁判案由】    毒品危害防制條例
【裁判全文】
臺灣桃園地方法院刑事判決            97年度審易字第1338號
公  訴  人  臺灣桃園地方法院檢察署檢察官
被      告  甲○○
指定辯護人  本院公設辯護人  陳瑞明
上列被告因毒品危害防制條例案件，經檢察官提起公訴（97年度
偵字第14466 號），嗣被告於準備程序進行中為有罪之陳述，經
檢察官聲請改依協商程序而為判決，本院判決如下：
    主  文
甲○○持有第一級毒品，累犯，處有期徒刑肆月，如易科罰金，
以新臺幣壹仟元折算壹日。扣案之第一級毒品海洛因貳包連同包
裝袋貳只（合計淨重肆點貳公克，空包裝總重零點伍玖公克）及
第一級毒品海洛因殘渣袋貳只均沒收銷燬之。
    理  由
一、本件被告甲○○所犯係刑事訴訟法第376 條第1 款最重本刑
    為3 年以下有期徒刑之罪，其於準備程序中就被訴事實為有
    罪之陳述，爰依刑事訴訟法第284 條之1 規定獨任進行審判
    程序。
二、被告甲○○前有違反廢止前麻醉藥品管理條例、藥事法、傷
    害、竊盜、毒品危害防制條例等前科，其中於民國87年間，
    因違反藥事法案件，經本院以87年度訴字第975 號判決判處
    有期徒刑9 月，上訴後，經臺灣高等法院、最高法院分別以
    87年度上訴字第4946號判決、88年度台上字第4277號判決駁
    回上訴確定；另於87年間，因妨害自由案件，經臺灣高等法
    院以88年度上易字第2945號判決判處有期徒刑7 月確定；再
    於88年間，因違反毒品危害防制條例案件，經臺灣高等法院
    以88年度上訴字第2424號判決分別判處有期徒刑8 月、6 月
    ，並定應執行有期徒刑1 年確定；復於88年間，因竊盜案件
    ，經本院以89年度易字第136 號判決判處有期徒刑8 月確定
    ，上開各罪自88年11月24日起入監接續執行，於91年1 月11
    日縮短刑期假釋出監並交付保護管束，迄92年5 月23日保護
    管束期滿，假釋未經撤銷，視為執行完畢（構成累犯）。詎
    其猶不知悔改，明知海洛因係毒品危害防制條例第2 條第2
    項第1 款所規定之第一級毒品，不得非法持有，竟基於持有
    第一級毒品海洛因之犯意，於97年4 月中旬某日晚間某時，
    在苗栗縣頭份鎮某處，向真實姓名年籍不詳自稱「羅國興」
    之成年男子，以新台幣（下同）16,000元之代價，購買1 只
    內裝有第一級毒品海洛因2 包連同包裝袋2 只（合計淨重4.
    2 公克，空包裝總重0.59公克）及第一級毒品海洛因殘渣袋
    2 只，而自斯時起非法持有之。嗣於97年4 月29日15時30分
    許，在桃園縣中壢市後寮里4 鄰80號之住處前為警查獲，並
    扣得上開1 只內裝有第一級毒品海洛因2 包連同包裝袋2 只
    （合計淨重4.2 公克，空包裝總重0.59公克）、第一級毒品
    海洛因殘渣袋2 只及與本案無關之空氣槍2 支等11項物品。
    案經臺灣桃園地方法院檢察署檢察官簽分偵辦後起訴。
三、證據名稱：
  (一)被告於警詢、偵訊及本院準備程序中之自白。
  (二)法務部調查局濫用藥物實驗室97年6 月2 日調科壹字第0972
    3026370 號鑑定書1 紙附卷可稽。
  (三)扣案之第一級毒品海洛因2 包連同包裝袋2 只（合計淨重4.
    2 公克，空包裝總重0.59公克）、第一級毒品海洛因殘渣袋
    2 只可資佐證。
四、本件經檢察官與被告於審判外達成協商之合意且被告已認罪
    ，其合意內容為：就其持有第一級毒品，被告願受科刑範圍
    為有期徒刑4 月，如易科罰金，以新臺幣1000元折算1 日。
    經查，上開協商合意並無刑事訴訟法第455 條之4第 1項 所
    列情形之一，檢察官聲請改依協商程序而為判決，本院爰不
    經言詞辯論，於協商合意範圍內為協商判決，合予敘明。
五、扣案之第一級毒品海洛因2 包連同包裝袋2 只（合計淨重4.
    2 公克，空包裝總重0.59公克）、第一級毒品海洛因殘渣袋
    2 只，經送法務部調查局濫用藥物實驗室鑑驗結果，確含第
    一級毒品海洛因成分，有法務部調查局濫用藥物實驗室97年
    6 月2 日調科壹字第09723026370 號鑑定書1 紙附卷可稽，
    均應依毒品危害防制條例第18條第1 項前段規定，沒收銷燬
    之；包裹第一級毒品海洛因之包裝袋與前開毒品無從完全剝
    離，併依毒品危害防制條例第18條第1 項前段規定，沒收銷
    燬之。至扣案之空氣槍2 支等11項物品與本案無關，本院毋
    庸宣告沒收，附此敘明。
六、應適用之法條：刑事訴訟法第284 條之1 、第455 條之4 第
    2 項、第455 條之8 ，毒品危害防制條例第11條第1 項、第
    18條第1 項前段，刑法第11條、第47條第1 項、第41條第1
    項前段。
七、本判決除有刑事訴訟法第455 條之4 第1 項第1 款、第2 款
    、第4 款、第6 款、第7 款所定情形之一，或違反同條第2
    項規定者外，不得上訴。
八、如不服本件判決，得自收受判決送達之日起10日內，向本院
    提出上訴書狀，上訴於第二審法院。
本案經檢察官潘怡華到庭執行職務。
中    華    民    國    97    年    9     月    26    日
                  刑事庭    法  官  徐  培  元
以上正本證明與原本無異。
                            書記官  楊  美  慧
中    華    民    國    97    年    9     月    26    日
附錄本件論罪科刑法條：
毒品危害防制條例第11條第1 項：
持有第一級毒品者，處3 年以下有期徒刑、拘役或新臺幣5 萬元
以下罰金。


司法院資訊處製作；財團法人民間司法改革基金會備份。
